臺灣桃園地方法院刑事判決　　　　　　　94年度訴字第1400號
公　訴　人　台灣桃園地方法院檢察署檢察官
被　　　告　甲○○
指定辯護人　本院公設辯護人乙○○
上被告因違反槍砲彈藥刀械管制條例案件，經檢察官提起公訴（
九十四年度偵字第八八八七號），本院判決如下︰
    主  文
甲○○未經許可，持有可發射子彈具有殺傷力之改造玩具手槍，
累犯，處有期徒刑壹年捌月，併科罰金新臺幣參萬元，罰金如易
服勞役，以銀元參佰元即新臺幣玖佰元折算壹日。扣案具有殺傷
力之仿ＷＡＬＴＨＥＲ廠ＰＰＫ／Ｓ型半自動手槍製造之改造玩
具手槍壹把（含手槍構成部分之彈匣壹個，槍枝管制編號：00
00000000號）沒收。
    事  實
一、甲○○前曾因違反肅清煙毒條例及麻醉藥品管制條例案件，
　　經台灣士林地方法院以八十五年訴字第一二二四號、台灣桃
    園地方法院以八十六年易字第一九○九號各判處有期徒刑四
    年及六月，經定應執行之刑有期徒刑四年四月確定後，甫於
    民國九十年十月二十五日假釋期滿執行完畢。詎仍不知悔改
    ，明知具有殺傷力之改造手槍、子彈為管制物品，非經中央
    主管機關許可不得持有，竟於九十四年五月十一日中午十二
    時許，在桃園縣中壢地區中原大學附近某處，自不詳姓名年
    籍之人處取得仿ＷＡＬＴＨＥＲ廠ＰＰＫ／Ｓ型半自動手槍
    所製造，換裝土造金屬槍管而成（經檢視，欠缺保險，惟不
    影響槍枝擊發功能，仍可供擊發適用子彈使用）具殺傷力之
    改造玩具手槍一支（含彈匣一個，槍枝管制編號：0000
    000000號）及直徑約七．八ＭＭ具殺傷力之土造子彈
    一顆，未經主管機關許可而同時持有，嗣於九十四年五月十
    一日下午一時三十分許，甲○○騎乘車號不詳之輕型機車，
    並將上開改造手槍與子彈放置於該輕型機車之前方置物箱內
    ，欲向徐阿坤（另案由檢察官偵辦）購買毒品海洛因施用時
    ，而為據報埋伏員警上前追捕，甲○○為警追至桃園縣中壢
    市○○路一七八號之建築工地內，因騎乘之機車行至土坑，
    人車均摔倒後，上開改造手槍與土造子彈由置物箱中跌落，
    因而為警查獲，並扣得前揭改造手槍一把及子彈一顆。其後
    甲○○雖於警詢中自白並供述前開改造手槍、子彈之來源為
    其友人丙○○，員警陳俊廷等人復依槍砲彈藥刀械管制條例
    第十八條第四項之規定帶同甲○○前往丙○○之租住處追查
    ，尋得丙○○，然因丙○○堅決否認與上開改造手槍與子彈
    有任何關聯，且查無其他佐證，因而未將丙○○移送檢察官
    處偵辦，而未查獲該等改造手槍、土造子彈之來源。
二、案經桃園縣政府警察局中壢分局報請臺灣桃園地方法院檢察
    署檢察官偵查起訴。
    理  由
一、訊據被告甲○○自警詢、偵訊至本院均坦承持有上開具殺傷
    力之改造玩具手槍一把及土造子彈一顆之犯行不諱；而被告
    為警查獲之情形，亦據證人即查獲員警之一之員警陳俊廷於
    本院審理時證述綦詳（詳本院九十四年九月七日審判筆錄）
    ；且上開扣案改造玩具手槍一把及子彈一顆經送內政部警政
    署刑事警察局鑑定結果，認「(一)送驗改造手槍乙支（槍枝編
    號0000000000號），認係仿ＷＡＬＴＨＥＲ廠Ｐ
    ＰＫ／Ｓ型半自動手槍，可擊發子彈，認具殺傷力。(二)送驗
    子彈一顆，認係土造子彈，經實際試射可擊發，認具殺傷力
    。」，是被告持有之上開改造玩具手槍一把、土造子彈一顆
    均係具有殺傷力之事實，此有該局九十四年六月十日刑鑑字
    第○九四○○八五七○五號槍彈鑑定書（詳九十四年偵字第
    八八八七號第五十八至第五十九頁）一份在卷可參，綜上所
    述各節，互核以參，本件事證明確，被告甲○○之犯行洵堪
    認定，應予依法論科。
二、按槍砲彈藥刀械管制條例於九十四年一月二十六日修正，並
    於同日由總統以華總一義字第○九四○○○一○一○一號令
    公布，並於九十四年一月二十九日生效施行，其中規定對「
    未經許可持有同條例第四條第一項第一款所稱其他可發射金
    屬或子彈具有殺傷力之各式槍砲」之犯罪構成要件並未修正
    ，然由修正前同條例第十一條第四項移列至修正後同條例第
    八條第四項，刑度則由「一年以上七年以下有期徒刑，並科
    新台幣七百萬元以下罰金」提高為「三年以上十年以下有期
    徒刑，並科新台幣七百萬以下罰金」；是本件被告甲○○行
    為時槍砲彈藥刀械管制條例已修正公布施行，自應適用修正
    後之同條例第八條第四項規定對被告論處。再按，火砲、肩
    射武器、肩射武器、機關槍、衝鋒槍、卡柄槍、自動步槍、
    普通步槍、馬槍、手槍、鋼筆槍、瓦斯槍、麻醉槍、獵槍、
    空氣槍、魚槍、改造模型槍及其他可發射金屬或子彈具有殺
    傷力之各式槍砲，均屬槍砲彈藥刀械管制條例第四條第一項
    第一款所稱之槍砲，另具有殺傷力之改造子彈，係屬同條例
    第四條第一項第二款所稱之彈藥，依同條例第五條規定，非
    經中央主管機關許可，不得製造、販賣、運輸、持有、寄藏
    或陳列。
三、本件被告甲○○未經許可而同時持有可發射子彈具有殺傷力
    之改造玩具手槍及土造子彈，核係犯修正後槍砲彈藥刀械管
    制條例第八條第四項之未經許可持有可發射子彈具有殺傷力
    之改造手槍罪及同條例第十二條第四項之未經許可持有子彈
    罪；被告以一持有行為，同時觸犯前開未經許可持有可發射
    子彈具有殺傷力之改造手槍罪、未經許可持有子彈罪二罪名
    ，為想像競合犯，應依刑法第五十五條，從一重之未經許可
    持有可發射子彈具有殺傷力之改造手槍罪處斷。查被告甲○
    ○有如犯罪事實欄所載之前科，有台灣高等法院被告全國前
    案紀錄表在卷可稽，其於上開有期徒刑執行完畢後五年內，
    再犯本件有期徒刑以上之罪，係累犯，應依刑法第四十七條
    加重其刑。至本件被告雖自警偵訊至本院均指述上開槍枝、
    子彈均原係友人丙○○所持有、放置於其輕型機車之前方置
    物箱中，而其向友人丙○○借用該輕型機車去購買毒品時，
    為圖一時方便，未將上開槍、彈先歸還予丙○○，而於交易
    毒品之過程中為警查獲等情，核與證人即員警陳俊廷證述被
    告被查獲時立即供稱係自丙○○取得槍、彈等語相符（詳本
    院九十四年九月七日審判筆錄）；惟經員警詢問丙○○，丙
    ○○則堅決否認有何持有上開槍枝、子彈之情形，亦否認自
    己名下登記有機車，並稱未曾借機車予被告使用（詳證人丙
    ○○於警、偵訊之筆錄），經本院以車籍資料查詢丙○○名
    下確實有兩台輕型機車，一為ＳＨＵ－○○三號、一為ＳＧ
    Ｈ－四七三號，有車籍資料二紙在卷可稽，此與丙○○證述
    即有未合，而警員陳俊廷亦於本院證述伊等當場查獲被告時
    ，漏未將被告當時騎乘之機車車牌號碼記下，僅知該車車身
    係藍黑色，嗣以車籍資料查詢該二車車身顏色分為紅白色與
    藍黑色（詳本院九十四年九月七日審判筆錄）。從而警員當
    時因查無其他事證足資佐證被告確係自丙○○處取得上開槍
    枝、子彈，因而未將丙○○移送檢察官偵辦，是被告甲○○
    所為，尚不合槍砲彈藥刀械管制條例第十八條第四項前段「
    於偵查或審判中自白，並供述全部槍砲、彈藥、刀械之來源
    及去向，因而查獲」之要件，而不符減輕或免除其刑之規定
    。爰審酌被告甲○○持有改造槍枝、土造子彈，無形助長社
    會治安惡化，然其並未持槍犯下其他不法犯行，所生危害尚
    輕，犯後尚坦認犯行，甚具悔意，且本件被告持有上開具有
    殺傷力之改造槍枝、土造子彈之時間甚短，僅因貪圖一時節
    省時間與方便，而未將上開槍、彈等物品歸還友人，本院因
    認被告所為之犯罪情節等各項情狀，若以所犯本件最輕法定
    本刑三年以上有期徒刑相較，客觀上以一般國民生活經驗法
    則為之檢驗，應屬情輕法重，且足以引起一般人之同情。準
    此，衡諸被告整體犯罪動機、目的、手段、情節、素行及其
    對社會整體防衛機制之破壞等一切情狀，本院因認被告所犯
    本罪確尚存有足資憫恕之處，即令其處以法定最低刑度，猶
    嫌過重，爰依刑法第五十九條之規定，再予酌減其所犯本罪
    之法定本刑，並先加後減之，予以量處有期徒刑一年八月，
    併科罰金新臺幣三萬元，並就罰金部分諭知易服勞役之折算
    標準，以資警惕。
四、扣案之改造手槍一枝係違禁物，而彈匣一個復係扣案槍枝之
    主要組成零件，依槍砲彈藥刀械管制條例第四條第二項規定
    屬於槍枝之一部分，亦係違禁物，應依刑法第三十八條第一
    項第一款宣告沒收；另具殺傷力之土造子彈一顆，則因已經
    實際試射擊發而不具殺傷力，僅餘彈頭及空彈殼各一枚，自
    不予宣告沒收，附此敘明。
據上論斷，應依刑事訴訟法第二百九十九第一項前段，修正後槍
砲彈藥刀械管制條例第八條第四項、第十二條第四項，刑法第十
一條前段、第五十五條、第四十七條、第四十二條第二項、第三
十八條第一項第一款，罰金罰鍰提高標準條例第二條，現行法規
所定貨幣單位折算新臺幣條例第二條，判決如主文。
本案經檢察官蔡孟利到庭執行職務。
中　　華　　民　　國　九十四　年　　九　　月　二十一　日
                     刑事第一庭   審判長法  官  曾淑華
                                        法  官  黃梅淑
                                        法  官  楊晴翔
以上正本證明與原本無異。
如不服本判決，應於判決送達後十日內向本院提出上訴狀(應附
繕本)，上訴於臺灣高等法院。
                                        書記官  劉晨輝
中　　華　　民　　國　九十四　年　　九　　月　二十一　日
附錄本件論罪科刑法條：
槍砲彈藥刀械管制條例第8條
未經許可，製造、販賣或運輸鋼筆槍、瓦斯槍、麻醉槍、獵槍、
空氣槍或第4 條第1 項第1 款所定其他可發射金屬或子彈具有殺
傷力之各式槍砲者，處無期徒刑或5 年以上有期徒刑，併科新臺
幣1 千萬元以下罰金。
未經許可，轉讓、出租或出借前項所列槍枝者，處 5 年以上有期
徒刑，併科新臺幣 1 千萬元以下罰金。
意圖供自己或他人犯罪之用，而犯前二項之罪者，處無期徒刑或
 7 年以上有期徒刑，併科新臺幣 1 千萬元以下罰金。
未經許可，持有、寄藏或意圖販賣而陳列第 1 項所列槍枝者，處
 3 年以上10年以下有期徒刑，併科新臺幣700 萬元以下罰金。
第 1 項至第 3 項之未遂犯罰之。
槍砲彈藥刀械管制條例第12條
未經許可，製造、販賣或運輸子彈者，處 1 年以上 7 年以下有
期徒刑，併科新台幣 500 萬元以下罰金。
未經許可，轉讓、出租或出借子彈者，處 6 月以上 5 年以下有
期徒刑，併科新台幣 300 萬元以下罰金。
意圖供自己或他人犯罪之用，而犯前二項之罪者，處 3 年以上
10 年以下有期徒刑，併科新台幣 700 萬元以下罰金。
未經許可，持有、寄藏或意圖販賣而陳列子彈者，處 5 年以下有
期徒刑，併科新台幣 300 萬元以下罰金。
第 1 項至第 3 項之未遂犯罰之。
